臺灣彰化地方法院彰化簡易庭民事判決
111年度彰簡字第344號
原      告  王承淮  
訴訟代理人  王昶清  
被      告  張清炎  
上列當事人間請求損害賠償事件，經本院刑事庭裁定移送前來（
111年度簡附民字第33號），本院於民國111年7月26日言詞辯論
終結，判決如下：
    主  文
被告應給付原告新臺幣貳拾伍萬玖仟伍佰壹拾玖元，及自民國一
一一年一月四日起至清償日止，按週年利率百分之五計算之利息
。
原告其餘之訴駁回。
本判決原告勝訴部分得假執行。但被告如以新臺幣貳拾伍萬玖仟
伍佰壹拾玖元為原告預供擔保後，得免為假執行。 
原告其餘假執行之聲請駁回。
　　事實及理由
一、被告經合法通知，未於言詞辯論期日到場，核無民事訴訟法
    第386條所列各款情形，爰依原告之聲請，由其一造辯論而
    為判決。
二、原告主張：
（一）被告於民國110年7月25日上午11時10分許，在彰化縣○○市
      ○○路0段000號即彰化藝術館前，徒手毆打原告後，再推倒
      原告致原告跌下樓梯，致原告受有右側遠端橈骨骨折、雙
      上肢挫傷及口腔挫傷併血腫等傷害（下稱系爭傷害）。被
      告涉犯上開傷害行為，業經本院刑事庭以111年度簡字第3
      83號判決處拘役20日確定在案（下稱系爭刑案）。本件被
      告無端毆打原告，自應對原告所受之損害負賠償責任，爰
      依民法第184條第1項前段、第193條第1項、第195條第1項
      之規定提起本件訴訟。
（二）原告因被告傷害行為所受之損害，包含下列費用：
    1.醫療費用新臺幣（下同）68,499元。
　　2.看護費用158,400元：原告於110年7月25日急診病住院及
      施行開放性復位及鋼釘鋼板固定手術治療，共住院6日（
      自110年7月25日起至同年月31日），術後需人照顧2個月
      ，住院期間須專人照顧，出院後在家休養亦需由專人隨時
      在旁照料，共計66日，以全日看護費2,400元計算，故請
      求看護費158,400元。
　　3.精神慰撫金300,000元：原告已高齡72歲，閒暇時於彰化
      藝術館擔任志工，回饋社會，詎料竟遭被告無預警攻擊，
      甚至還將原告推下樓梯，導致原告多處骨折、挫傷，至今
      仍復健治療中，生活亦難以自理，需家人偕同照顧，身心
      痛苦不堪，爰請求精神慰撫金300,000元。　
　　4.以上金額合計526,899元等語。
（三）並聲明：
    1.被告應給付原告526,899元，及自刑事附帶民事起訴狀繕
      本送達翌日起至清償日止，按週年利率5%計算之利息。
    2.原告願供擔保請准予宣告假執行。
三、被告未於言詞辯論期日到場，亦未提出書狀作何聲明或陳述
    。
四、得心證之理由：
（一）原告主張被告上開施暴之過程及原告受有系爭傷害等事實
      ，業據其提出臺灣彰化地方檢察署起訴書（110年度偵字
      第11562號、第13344號）、彰化基督教醫療財團法人彰化
      基督教醫院（下稱彰基醫院）診斷書、費用收據、2021臺
      灣籍看護、居家照顧服務員、護理師費用行情表等為證，
      復經本院調取系爭刑案卷宗核閱無訛，亦有該案刑事判決
      在卷可稽，且被告已於相當時期受合法之通知，而於言詞
      辯論期日不到場，亦未提出準備書狀爭執，依民事訴訟法
      第436條第2項、第280條第3項前段準用同條第1項前段之
      規定，視同自認，堪認原告主張之事實為真實。 
（二）按因故意或過失不法侵害他人之權利者，負損害賠償責任
      ；不法侵害他人之身體或健康者，對於被害人因此喪失或
      減少勞動能力，或增加生活上之需要時，應負損害賠償責
      任；不法侵害他人之身體、健康、名譽、自由、信用、隱
      私、貞操，或不法侵害其他人格法益而情節重大者，被害
      人雖非財產上之損害，亦得請求賠償相當之金額，民法第
      184條第1項前段、第193條第1項、第195條第1項前段分別
      定有明文。本件被告上開行為侵害原告之權利，且其不法
      行為與原告所受之損害間具有相當因果關係，自應就不法
      侵害原告之身體、健康負賠償責任甚明，則原告請求被告
      賠償其所受損失，即屬有據。
（三）茲就原告請求之各項損害賠償，審核如下：　　
　　1.醫療費用部分：
　　　原告主張因本件事故受傷，因而支出醫藥費用共計68,499
      元，業據其提出彰基醫院出具之診斷書、住院、急診、門
      診收據等為證，經核原告提出之單據，其中110年7月25日
      起至同年月31日住院收據、同年月25日至外傷科、同年8
      月14日、9月6日至急診暨重症醫學部、同年月20日、28日
      至骨科部之門診收據，依其治療項目及明細觀之，核屬治
      療其所受傷害之必要花費，以上合計67,519元，均堪信為
      真實，故原告請求醫療費用67,519元，為有理由，應予准
      許；另110年8月2日、同年月3日至同年月14日、同年9月1
      7日至腎臟內科、同年月20日至心臟血管內科之門診醫療
      費用收據共980元部分，難認與原告所受之系爭傷害有何
      關聯，原告復未提出相關診斷證明書證明相關治療與本件
      受傷部位有關，故此部分之請求共980元，難認有據，不
      應准許。
　　2.看護費用部分：
　　　原告主張於110年7月25日急診住院及施行開放性復位及鋼
      釘鋼板固定手術治療，共住院6日（自110年7月25日起至
      同年月31日），術後需人照顧2個月，住院期間須專人照
      顧，共計66日，以全日看護費2,400元計算，共計看護費1
      58,400元等語，並提出彰基醫院診斷證明書為證。觀諸原
      告所提出之彰基醫院110年8月20日診斷證明書記載略以：
      原告因右側遠端橈骨骨折、雙上肢挫傷、口腔挫傷併血腫
      ，於110年7月25日在本院急診就診，並住院及施行開放性
      復位及鋼釘鋼板固定手術治療，至110年7月31日出院。術
      後需人照顧兩個月，患部不宜過度負重工作，宜休養三至
      六個月等語，堪認原告主張其住院期間（自110年7月25日
      起至同年月31日）及需專人照顧2個月為真。又親屬代為
      照顧原告之起居，固係基於親情，但親屬看護所付出之勞
      力並非不能評價為金錢，雖因二者身分關係而免除被害人
      之支付義務，惟此種基於身分關係之恩惠，自不能加惠於
      加害人。故由親屬看護時雖無現實看護費之支付，仍應認
      原告受有相當於看護費之損害，得向侵權行為人請求賠償
      ，始符公平原則。是原告雖未提出該段期間支出看護費用
      之證明，而係由其家人照顧，仍得請求相當於看護費用之
      損害賠償。而一般專業看護24小時之收費行情約2,300元
      至2,500元左右，乃本院職務上已知之事實，審酌原告所
      受傷害情狀，衡以一般親屬之照護技巧及照護時間多半不
      如專業看護人員，認原告全日看護費用應以每日2,000元
      計算為合理適當。從而，原告請求被告給付自110年7月25
      日起至同年9月28日止共66日之看護費用132,000元（計算
      式：2,000元×66日＝132,000元），為有理由，應予准許；
      逾此部分之請求，尚乏依據，不應准許。
　　3.精神慰撫金部分：　
　　　按人格權受侵害時，以法律有特別規定者為限，得請求損
      害賠償或慰撫金，民法第18條第2項定有明文。次按不法
      侵害他人人格權，被害人受有非財產上損害，請求加害人
      賠償相當金額慰撫金時，法院對於慰撫金之量定，應斟酌
      實際加害情形，所造成影響、被害人痛苦之程度、兩造之
      身分地位、經濟情形及其他各種狀況，以核定相當之數額
      （最高法院47年度台上字第1221號、51年度台上字223號
      判決意旨參照）。本院審酌原告因被告之傷害行為，受有
      上開傷勢，其精神上自受有相當之痛苦，並參酌兩造之身
      分、教育程度、經濟狀況、本件事發原因、經過、被告侵
      權行為情節及原告所受之傷害程度等一切情況，認原告請
      求被告賠償精神慰撫金300,000元，尚屬過高，應以60,00
      0元方屬適當。
　　4.綜上，本件原告得請求被告賠償之金額為259,519元【計
      算式：67,519元＋132,000元＋60,000元＝259,519元】。
（四）末按給付無確定期限者，債務人於債權人得請求給付時，
      經其催告而未為給付，自受催告時起，負遲延責任；其經
      債權人起訴而送達訴狀，或依督促程序送達支付命令，或
      為其他相類之行為者，與催告有同一之效力；遲延之債務
      ，以支付金錢為標的者，債權人得請求依法定利率計算之
      遲延利息；應付利息之債務，其利率未經約定，亦無法律
      可據者，週年利率為百分之五，民法第229條第2項、第23
      3條第1項前段及第203條分別定有明文。本件原告請求被
      告賠償上開費用，係以支付金錢為標的，且無確定給付期
      限，是原告就上揭所得請求之金額，請求自起訴狀繕本送
      達之翌日即111年1月4日起至清償日止，按週年利率5%計
      算之利息，併應准許。
五、綜上所述，原告依民法第184條第1項前段、第193條第1項、
    第195條第1項之規定，請求被告給付259,519元，及自刑事
    附帶民事起訴狀繕本送達被告翌日即111年1月4日起至清償
    日止，按週年利率5%計算之利息，為有理由，應予准許；逾
    此範圍之請求，則無理由，應予駁回。
六、本件原告勝訴部分，係就民事訴訟法第427條訴訟適用簡易
    程序所為被告敗訴之判決，依同法第389條第1項第3款規定
    ，應依職權宣告假執行，並依同法第392條第2項規定，依職
    權宣告被告如預供相當擔保，得免為假執行。原告就勝訴部
    分所為宣告假執行之聲請，僅在促使法院為此職權之行使，
    本院自不受其拘束，仍應逕依職權宣告假執行，惟此部分聲
    請既已依職權宣告，無再命原告提供擔保之必要，此部分不
    另為准駁之諭知，附此敘明。至於原告敗訴部分之請求，既
    為無理由而駁回，其假執行之聲請自失所依附，應併予駁回
    。
七、本件原告係於刑事訴訟程序提起民事訴訟，經本院刑事庭裁
    定移送前來，依刑事訴訟法第504條第2項規定，無庸繳納裁
    判費，且本件訴訟繫屬期間亦未增生訴訟費用事項，故無訴
    訟費用負擔問題，併予敘明。　
中　　華　　民　　國　　111 　年　　8 　　月　　9 　　日
                  臺灣彰化地方法院彰化簡易庭
                      法  官  李欣恩
以上正本係照原本作成。　　　　　　　　　　　
如不服本判決，應於送達後20日內，向本院提出上訴狀並表明上
訴理由，如於本判決宣示後送達前提起上訴者，應於判決送達後
20日內補提上訴理由書（須附繕本）。
中　　華　　民　　國　　111 　年　　8 　　月　　10　　日
                      書記官  顏麗芸